臺灣屏東地方法院刑事判決　　　　　　　 94年度易字第294號
公　訴　人　臺灣屏東地方法院檢察署檢察官
被　　　告　甲○○
上列被告因竊盜等案件，經檢察官提起公訴（民國93年度偵字第
5594號），被告就被訴事實為有罪之陳述，經本院裁定行簡式審
判程序，判決如下：
    主  文
甲○○行使偽造私文書，足以生損害於公眾及他人，處有期徒刑
月，如易科罰金，以佰元折算壹日。
    事  實
一、甲○○意圖為自己不法之所有，並基於竊盜、行使變造特種
    文書之概括犯意，及基於行使偽造私文書、詐欺取財之犯意
    ，連續為下列犯罪行為：
  (一)甲○○於民國92年10月間某日，至丙○○位於屏東縣內埔鄉
    龍泉村之住處，為丙○○更換逆滲透純水器之濾心，竟趁丙○○不注意之際，徒手竊取丙○○所有之中華民國退伍軍人
    協會會員證，得手後，復於同年11月初某日，換貼自己相片
    於該會員證上加以變造，並於同年12月連續多次間持該變造
    後之會員證向姓名年籍不詳之榮民表示其係中華民國退伍軍
    人協會會員以利推銷逆滲透純水器而行使之，足以生損害於
    該等榮民判斷購買與否之正確性。
  (二)甲○○於93年6 月20日15時許，至丁○位於屏東縣屏東市○○里○路巷6 號之住處，見該處大門未鎖，認有機可趁，遂
    進入該屋內（侵入住居部分未據告訴），徒手竊取丁○所有
    之郵局儲金簿1 本及印章3 枚得手。
  (三)甲○○於93年8 月4 日8 時40分許，駕駛車牌號碼WD-7842
    號自小客車，至乙○○位於花蓮縣吉安鄉○○村○○路681
    巷38號之住處，向乙○○推銷逆滲透純水器，竟趁乙○○不
    注意之際，徒手竊取乙○○所有置於客廳桌上之郵政存簿儲
    金簿1 本及印章1 枚，並自乙○○口中得知該帳戶之密碼，
    得手後，即在花蓮縣鳳林鎮鳳林郵局，持上開印章蓋印在郵
    政存簿儲金提款單上，偽造該提款單私文書1 紙，佯以乙○○之名義表示欲提領新臺幣（下同）7,000 元，再將該提款
    單連同上開儲金簿交付予鳳林郵局之某承辦人員而行使之，
    使該不知情之郵局承辦人員陷於錯誤，誤以甲○○係有權辦
    理提款之人，而交付乙○○上開帳戶內存款7,000 元，足以
    生損害於乙○○及中華郵政股份有限公司對帳目管理之正確
    性。嗣甲○○因另案通緝為警於93年8 月4 日19時許，在臺
    東縣達仁鄉森永派出所前查獲，並扣得丙○○所有之中華民
    國退伍軍人協會會員證1 張、乙○○所有之郵政存簿儲金簿
    1 本、印章1 枚及贓款1,200 元，始查知上情
二、案經臺東縣警察局大武分局報請臺灣臺東地方法院檢察署檢
    察官呈請臺灣高等法院檢察署移轉臺灣屏東地方法院檢察署
    檢察官偵查起訴。
    理  由
一、本件被告甲○○所犯係死刑、無期徒刑、最輕本刑為3 年以
    上有期徒刑以外之罪，其於準備程序中就被訴事實為有罪之
    陳述，經法官告知簡式審判程序之旨，並聽取公訴人、被告
    之意見後，本院認為適宜進行簡式審判程序審理，合先敘明
    。
二、上揭事實，業據被告甲○○於本院審理時坦承不諱，核與被
    害人丁○於警詢時指述之情相符，並有丙○○所有之中華民
    國退伍軍人協會會員證1 張、乙○○所有之郵政存簿儲金簿
    1 本、印章1 枚及贓款1,200 元扣案可稽，復有中華郵政股
    份有限公司客戶歷史交易清單、郵政存簿儲金提款單各1 紙
    在卷足憑，堪信被告之自白確與事實相符，本件事證明確，
    被告犯行堪予認定。
三、核被告甲○○就事實欄一(一)所為，係犯刑法第320 條第1 項
    之竊盜罪、同法第216 條、第212 條之行使變造特種文書罪
    ；就事實欄一(二)所為，係犯刑法第320 條第1 項之竊盜罪；
    就事實欄一(三)所為，係犯刑法第320 條第1 項之竊盜罪、同
    法第216 條、第210 條之行使偽造私文書罪及同法第339 條
    第1 項之詐欺取財罪。被告變造特種文書之低度行為為行使
    之高度行為所吸收；另被告在郵政存簿儲金提款單上盜用印
    章之行為，屬偽造私文書之部分行為，偽造私文書之低度行
    為復為行使之高度行為所吸收，均不另論罪。被告所犯先後
    多次竊盜、行使變造特種文書等犯行，均時間緊接，犯罪構
    成要件相同，顯均係基於概括犯意反覆為之，為連續犯，各
    均應依刑法第56條之規定以一罪論，並各加重其刑。被告所
    犯竊盜罪及行使變造特種文書罪間；所犯竊盜罪、行使偽造
    私文書罪及詐欺取財罪間，均有方法目的之牽連關係，應從
    一重罪之行使偽造私文書罪處斷。爰審酌被告之素行，犯罪
    動機、目的，犯罪手段尚稱平和，且已與被害人乙○○和解
    ，有和解書1 紙在卷足憑（見本院卷第35頁），及犯後已坦
    承犯行，犯後態度良好，惟尚未與被害人丁○（見本院卷第
    37頁之偵查報告）、丙○○和解等一切情狀，量處如主文所
    示之刑，並諭知易科罰金之折算標準。
四、至被告甲○○雖盜用乙○○之印章蓋用印文在郵政存簿儲金
    提款單上，惟該印章所蓋用之印文屬真正；又偽造之郵政存
    簿儲金提款單1 紙已交付花蓮縣鳳林鎮鳳林郵局收執，扣案
    之丙○○所有之中華民國退伍軍人協會會員證1 張、乙○○
    所有之郵政存簿儲金簿1 本、印章1 枚及贓款1,200 等物，
    均非被告所有之物；再扣案之高國雄等人名片4 張，與被告
    本件犯行無涉，爰均不為沒收之諭知，併此敘明。
據上論斷，應依刑事訴訟法第299 條第1 項前段、第273 條之1
第1 項，刑法第56條、第210 條、第212 條、第216 條、刑法第
320 條第1 項、第339 條第1 項、第55條、罰金罰鍰提高標準條
例第1 條前段、第2 條，判決如主文。
本案經檢察官葉容芳到庭執行職務。
中　　華　　民　　國　　94　　年　　9 　　月　　6 　　日
                  刑事第五庭    法  官    林家聖
以上正本證明與原本無異。
如不服本判決應於收受本判決送達後10日內向本院提出上訴書狀
，其未敘述上訴理由者，並得於提起上訴後10日內向本院補提理
由書狀（均須按他造當事人之人數附繕本）「切勿逕送上級法院
」
                                書記官  莊正彬
中　　華　　民　　國　　94　　年　　9 　　月　　6 　　日
附錄本判決論罪之法條：
刑法第210條
偽造、變造私文書，足以生損害於公眾或他人者，處 5 年以下有
期徒刑。
刑法第212條
偽造、變造護照、旅券、免許證、特許證及關於品行、能力服務
或其他相類之證書、介紹書，足以生損害於公眾或他人者，處1
年以下有期徒刑、拘役或3 百元以下罰金。
刑法第216條
行使第 210 條至第 215 條之文書者，依偽造、變造文書或登載
不實事項或使登載不實事項之規定處斷。
刑法第320條第1項
意圖為自己不法之所有或第三人不法之所有，而竊取他人之動產
者，為竊盜罪，處五年以下有期徒刑、拘役或五百元以下罰金。
刑法第339條第1項
意圖為自己或第三人不法之所有，以詐術使人將本人或第三人之
物交付者，處5 年以下有期徒刑、拘役或科或併科1 千元以下罰
金。
